【裁判字號】    92,交聲,63
【裁判日期】    920822
【裁判案由】    違反道路交通管理處罰條例聲明異議
【裁判全文】
臺灣臺北地方法院交通事件裁定                      九十二年度交聲字第六三號
    異議人即
    受處分人  甲○○  男  三十.
右列受處分人因違反道路交通管理處罰條例案件，對於臺北市交通事件裁決所九十一
年十二月三十日所為之處分（原處分：北市裁三字第駕裁二二－Ｚ00000000
號）聲明異議，本院裁定如左：
    主  文
異議駁回。
    理  由
一、按汽車行駛於高速公路或設站管制之道路，而不遵管制之規定者，處汽車駕駛人
    新臺幣（下同）三千元以上六千元以下罰鍰，道路交通管理處罰條例第三十三條
    第一項定有明文。再汽車行駛高速公路，前後兩車間之行車安全距離，在正常天
    候狀況下，小型車若車速每小時六十公里，最小距離三十公尺，若車速每小時七
    十公里，最小距離三十五公尺，若車速每小時八十公里，最小距離四十公尺，若
    車速每小時九十公里，最小距離四十五公尺，若車速每小時一百公里，最小距離
    五十公尺，高速公路交通管制規則第六條第一項亦定有明文。汽車行駛違反第三
    十三條第一項之規定於應到案期限內申訴，經主管機關調查後仍認定其有上開違
    規行為者，依違反道路交通管理事件統一裁罰標準表之規定，需對該行為人處以
    三千元之罰鍰，並依道路交通處罰條例第六十三條第一項第一款規定，記違規點
    數一點。
二、本件異議人即受處分人甲○○駕駛車牌ＣＰ－０八六五號自用小客車於民國九十
    一年九月二十四日九時三十三分許，在國道一號公路北向二十一公里六百公尺至
    二十一公里一百公尺處，以車頭緊逼前車之方式迫使前車讓道，為內政部警政署
    國道公路警察局第一警察隊員警攔停，以受處分人有違反上開道路交通管理處罰
    條例第三十三條第一項規定之行為掣單舉發，嗣受處分人於舉發通知單上所載之
    應到案日期前向原處分機關提出申訴，經原處分機關請舉發單位調查結果，仍認
    受處分人有上開違規行為，原處分機關乃依道路交通管理處罰條例第三十三條第
    一項規定於九十一年十二月三十日裁處受處分人罰鍰三千元，並記違規點數一點
    。
三、訊據受處分人固坦承有於前開時、地駕駛車牌ＣＰ－０八六五號自用小客車遭警
    攔停之事實，惟矢口否認有上開違規行為，辯稱當時伊車速七十至七十五公里，
    行駛於外線車道，因正要回公司寶清街，已減速準備由濱江交流道下高速公路，
    亦閃示右方向燈，當時有一部自用小客車似乎也要下交流道，該車由內線車道突
    然切入外線車道於伊車前方，車尾距離伊車頭估計約莫七至八公尺，此時剛好經
    過一台停於路肩並閃警燈之高速公路警車隨即開動追上伊車予以攔車開罰單云云
    。經查，本件開單告發受處分人之員警楊文彬、許明哲於本院九十二年四月二十
    一日調查時證述：「當時是我跟許明哲一起執勤的，我舉發的經過是受處分人跟
    前車沒有保持安全距離，就是跟前車距離太近，當時我們在高速公路路面慢速巡
    邏，受處分人的車是在開在外側車道，發現他的車子跟前車的距離不足，當時認
    定是因為高速公路上面有車道線，實線的部分是四公尺，虛線的部分是六公尺，
    虛線的部分有反光鈕，距離是十公尺，因為當時的車流量正常，如果高速公路上
    車流正常的話，代表車速有六十公里以上，他的距離不到十公尺，就是不到兩個
    反光鈕的距離，我們是依據高速公路交通管制規則的規定，小型車車速六十公里
    的話，要保持三十公尺的距離，受處分人是從我們旁邊經過我們發現以後，就尾
    隨大約有四、五百公尺左右距離，他都是這樣開的」；「當時我們是慢速的往前
    行駛，發現受處分人的車超越警車，與前輛車子非常的近，剛開始我們沒有辦法
    判斷情形為何，所以我們就開始尾隨，我們是從高速公路的二十一點六公里處尾
    隨了五百公尺，到二十六點一的地方，他跟前車的距離都一直是這樣，前車也是
    這樣開；我們是以巡邏車上的速度來判斷，我們尾隨當時跟受處分人是等速行駛
    ，表上面記載是在八十初頭公里，一般表會速度會比實際快，所以大概受處分人
    時速是七十公里左右」等語明確（均見本院九十二年四月二十一日訊問筆錄），
    本院觀之證人許明哲填製之舉發單知單上違規地點、違規事實欄內亦確有記載「
    國一道高架北向２１、６－２１、１公里」、「該車以車頭緊逼前車之方式，迫
    使前車讓道（警車尾隨於後）」等字句，與上開證人證稱警車尾隨五百公尺等詞
    互核一致。至於受處分人雖辯稱正要下交流道及有一部自用小客車突然從內側車
    道切入外側車道云云，證人楊文彬已證述「（問：當時有無看到受處分人是要下
    交流道？）我沒有看到他打方向燈要下交流道」、「（問：有無看到有車子切入
    他的車子的前方？我們從發現到尾隨到攔停的這段期間是沒有發現有車子切入他
    的前方，之前有沒有我們不曉得」、「我們是跟隨五百公尺，如果當時受處分人
    油門放開的話，距離就會拉開了，我們跟了五百公尺，速度都沒有變慢下來，那
    個時候離交流道還有幾百公尺，發現他違規的地點到下交流道減速車道的起點還
    有幾百公尺，我們是越過他到他前面去攔停」等語甚詳（見同上日筆錄），受處
    分人前揭所辯顯非足採，再參酌受處分人聲請傳喚之證人邱建國即舉發當時乘坐
    上開車輛受處分人之友人復證述經過警車時受處分人上開車輛沒有跟前車保持三
    十公尺的距離，大約只有十公尺一詞（見本院九十二年六月二日訊問筆錄），本
    件受處分人駕駛上開車輛未保持前後兩車行車安全距離之違規行為應堪認定。
四、綜上所述，原處分機關依行為時道路交通管理處罰條例第三十三條第一項、第六
    十三條第一項及違反道路交通管理事件統一裁罰標準表規定，裁處三千元罰鍰及
    記違規點數一點，均核無違誤。本件聲明異議為無理由，應予駁回。
據上論斷，應依道路交通案件處理辦法第十九條，裁定如主文。
中      華      民      國    九十二    年    八    月    二十二        日
                                      臺灣臺北地方法院交通法庭
                                          法  官  鄭  佾  瑩
右正本證明與原本無異
如不服本裁定應於送達後五日內向本院提出抗告狀
                                          書記官  何  適  熹
中      華      民      國    九十二    年    八    月    二十八        日


司法院資訊處製作；財團法人民間司法改革基金會備份。
